【裁判字號】    95,上易,2228
【裁判日期】    951220
【裁判案由】    毒品危害防制條例
【裁判全文】
臺灣高等法院刑事判決
上  訴  人
即  被  告  甲○○
上列上訴人因違反毒品危害防制條例案件，不服臺灣臺北地方法
院95年易字第514號，中華民國95年9月28日第一審判決（起訴案
號：臺灣臺北地方法院檢察署95年毒偵字第611號），提起上訴
，本院判決如下：
    主  文
上訴駁回。
    事  實
一、甲○○前於民國（下同）88年間因施用第二級毒品安非他命
    案件，經臺灣板橋地方法院以88年毒聲字第6086號裁定送觀
    察勒戒後，認無繼續施用毒品之傾向，於88年10月13日出所
    ，由臺灣板橋地方法院檢察署檢察官於88年10月25日以88年
    毒偵字第1353號為不起訴處分。甲○○又於89年間因施用第
    二級毒品安非他命案件，經臺灣臺北地方法院以89年毒聲字
    第293號裁定送觀察、勒戒後，認無繼續施用毒品之傾向，
    於89年2月16日出所，並由臺灣臺北地方法院檢察署檢察官
    以89年毒偵字第543號為不起訴處分。甲○○再於89年間，
    因施用第二級毒品安非他命案件，經臺灣臺北地方法院89年
    毒聲字第3188號裁定送強制戒治，甲○○提起抗告，經本院
    90年毒抗字第66號駁回抗告確定，甲○○被移送戒治，嗣經
    臺灣臺北地方法院91年毒聲字第2255號裁定停止戒治，所餘
    戒治期間付保護管束，於92年6月13日戒治期滿。甲○○嗣
    由臺灣臺北地方法院檢察署檢察官以89年毒偵字第2926號、
    第2955號聲請簡易判決處刑，經臺灣臺北地方法院以90年簡
    字第74號判處有期徒刑5月確定，於92年10月20日易科罰金
    執行完畢。
二、詎甲○○猶不知悔改，於受強制戒治執行完畢後五年內之94
    年2月3日9時許，在臺北市○○○路菜市場廁所內，以將安
    非他命置於燈泡內點火燃燒，再予吸食之方式，施用第二級
    毒品安非他命一次，為警於94年2月3日23時許，在臺北縣板
    橋市○○街23號前查獲，並扣得第二級毒品安非他命4包（
    毛重4.15公克，淨重2.95公克，）。
三、案經臺北市政府警察局大安分局報告，由臺灣板橋地方法院
    檢察署檢察官呈請臺灣高等法院檢察署令轉臺灣臺北地方法
    院檢察署檢察官偵查起訴及移送併辦（甲○○另涉嫌自95年
    5月3日起至同年6月16日止，連續施用安非他命多次，經臺
    灣板橋地方法院檢察署以95年偵字第3480號、4335號移送原
    審併辦。惟原審以此部分犯行與本案之犯行，相隔一年以上
    ，不能認係基於概括犯意所為，非為連續犯，認無從併辦，
    已退回檢察官另行處理）。
    理  由
一、上揭事實，業據上訴人即被告甲○○迭於警詢、偵審及本院
    中坦承不諱，且其經採集之尿液，檢體編號005098，經送請
    臺灣尖端先進生技股份有限公司以酵素免疫分析法及氣相層
    析質譜儀分析法鑑驗結果，確呈第二級毒品安非他命及甲基
    安非他命陽性反應，有臺北市政府警察局偵辦毒品案件尿液
    檢體委驗單及該公司94年2月17日濫用藥物檢驗報告各一紙
    附卷可佐（見核退毒偵字第497號卷第3頁至第5頁）。扣案
    之結晶體4包（毛重4.15公克，淨重2.95公克）屬第二級毒
    品安非他命，有臺北市政府警察局大安分局查獲涉嫌毒品危
    害防制條例案件毒品初步鑑定報告單一紙及鑑定結果照片在
    卷足考，並有扣案第二級毒品安非他命4包（毛重4.15公克
    ，淨重2.95公克）足資佐憑（見核退毒偵字第497號卷第35
    頁、第34頁、第23頁），足認被告確有於前揭時起施用安非
    他命之行為。
二、又被告有如事實欄所載施用毒品受強制戒治執行完畢之情，
    此業據被告坦承不諱，並有本院被告前案紀錄表在卷足憑（
    見毒偵字第937號卷第10頁至第12頁，毒偵字第1183號卷第
    11頁至第14頁、第15頁，本院卷第11頁至第16頁反面）。
    本件事證明確，被告犯行堪予認定。
三、核被告所為，係犯毒品危害防制條例第10條第2項之施用第
    二級毒品罪。其持有毒品之低度行為，為施用毒品之高度行
    為所吸收，不另論罪。末查被告前於90年間因施用毒品案件
    ，經臺灣臺北地方法院90年簡字第74號判決有期徒刑5月確
    定，並於92年10月20日易科罰金執行完畢等情，有本院被告
    前案紀錄表在卷可憑。而刑法於94年2月2日修正公布，自95
    年7月1日施行，該法第2條第1項規定，行為後法律有變更者
    ，適用行為時之法律。但行為後之法律有利於行為人者，適
    用最有利於行為人之法律。被告行為後，刑法第47條累犯之
    規定亦有修正，惟5年以內再故意犯有期徒刑以上之罪，不
    論依修正前之刑法第47條，或修正後之刑法第47條第1項之
    規定，均構成累犯，對被告而言，新法並無何有利之情形。
    應依修正前刑法第47條累犯之規定，加重其刑。
四、原審審酌被告屢次施用毒品，經觀察勒戒強制戒治及徒刑之
    執行仍未能戒絕自制、素行及犯後態度等一切情狀，適用毒
    品危害防制條例第10條第2項，刑法第2條第1項前段、第11
    條前段、修正前刑法第47條，判決被告有期徒刑6月。再以
    被告行為時即修正前之刑法第41條第1項前段規定：「犯最
    重本刑為5年以下有期徒刑以下之刑之罪，而受6個月以下有
    期徒刑或拘役之宣告，因身體、教育、職業、家庭之關係或
    其他正當事由，執行顯有困難者，得以1元以上3元以下折算
    一日，易科罰金。」又被告行為時之易科罰金折算標準，修
    正前罰金罰鍰提高標準條例第2條前段（現已刪除)規定，就
    其原定數額提高為100倍至300倍折算1日，則被告行為時之
    易科罰金折算標準，應以銀元100元至300元折算1日，經折
    算為新臺幣後，應以新臺幣300元至900元折算為1日。惟新
    修正之刑法第41條第1項前段則規定：「犯最重本刑為5年以
    下有期徒刑以下之刑之罪，而受6個月以下有期徒刑或拘役
    之宣告者，得以新臺幣1千元、2千元或3千元折算一日，易
    科罰金。」，比較修正前後之易科罰金折算標準，以修正前
    之規定，較屬有利。應適用修正前刑法第41條第1項及修正
    前罰金罰鍰提高標準條例第2條，諭知如易科罰金時，以銀
    元300元即新臺幣900元折算1日之標準。再以扣案之第二級
    毒品安非他命4包（淨重2.95公克），不問屬於犯人所有，
    均應依毒品危害防制條例第18條第1項前段沒收銷燬，毒品
    之包裝袋（重1.2公克）係被告所有包裝毒品防潮濕之用，
    屬被告所有供犯罪所用之物，依刑法第38條第1項第2款宣告
    沒收（原審簡略記載毒品全部沒收銷燬，應予補正），經核
    於法並無不合。
五、被告提起上訴，指摘原審未將臺灣板橋地方法院檢察署移送
    併辦之犯行（即被告自95年5月3日起至同年6月16日止施用
    安非他命之犯行），一併判決，應有未當云云。惟本案之犯
    罪時間係94年2月3日9時許，移送併辦部分之犯罪時間係95
    年5月3日起至同年6月16日止，兩案相隔1年餘，難認係基於
    概括犯意，原審已於判決書對此詳予說明，不能併辦之理由
    ，被告之上訴，核無理由，應予駁回。
據上論斷，應依刑事訴訟法第368條，判決如主文。
本案經檢察官張秋雲到庭執行職務。
中    華    民    國    95    年    12    月    20    日
                  刑事第十一庭審判長法  官  張連財
                                    法  官  楊照男
                                    法  官  林明俊
以上正本證明與原本無異。
不得再上訴。
                                    書記官  蕭進忠
中    華    民    國    95    年    12    月    26    日
附錄本案論罪科刑法條
毒品危害防制條例第10條第2項
施用第二級毒品者，處3年以下有期徒刑。


司法院資訊處製作；財團法人民間司法改革基金會備份。
